【裁判字號】    90,訴,319
【裁判日期】    900831
【裁判案由】    違反毒品危害防制條例
【裁判全文】
臺灣雲林地方法院刑事判決                            九十年度訴字第三一九號
    公  訴  人  臺灣雲林地方法院檢察署檢察官
    被      告  乙○○
右列被告因違反毒品危害防制條例案件，經檢察官提起公訴（九十年度偵字第四四八
、七一○號），本院判決如左：
    主  文
乙○○連續施用第壹級毒品，累犯，處有期徒刑拾月，扣案之第壹級毒品海洛因合計
淨重零點伍陸公克、沾有海洛因成份之殘渣袋貳個均沒收銷燬之，扣案之注射針筒壹
支、夾鏈袋拾個均沒收；又連續施用第貳級毒品，累犯，處有期徒刑捌月，扣案之吸
食器壹組沒收。應執行有期徒刑壹年肆月，扣案之第壹級毒品海洛因合計淨重零點伍
陸公克、沾有海洛因成份之殘渣袋貳個均沒收銷燬之，扣案之注射針筒壹支、夾鏈袋
拾個及吸食器壹組均沒收。
    事  實
一、乙○○前於民國（下同）八十七年間因過失傷害案件，經台灣台中地方法院判處
    有期徒刑六月，並於八十八年十月十四日執行完畢。又前於八十七年間因施用毒
    品案件，經觀察、勒戒後認有繼續施用之傾向，經台灣嘉義地方法院以八十七年
    度毒聲字第三三二號裁定令入戒治處所施以強制戒治，嗣其強制戒治成效經評定
    為合格，由台灣嘉義地方法院裁定停止戒治，並交付保護管束，至停止強制戒治
    付保護管束期滿後，由台灣彰化地方法院檢察署於八十九年三月二十四日以八十
    九年度戒毒偵字第一四號，為不起訴處分確定。詎乙○○不思悛悔，復基於施用
    毒品之概括犯意，自八十九年三月二十五日起至九十年五月八日止，連續在雲林
    縣褒忠鄉○○路一八六巷二五弄三號其住處，將海洛因摻礦泉水以針筒注射而施
    用海洛因，約每一天施用一次；又另行起意，於九十年三月初某日起至同年五月
    八日止，連續在上開雲林縣褒忠鄉○○路一八六巷二五弄三號其住處，以安非命
    置於玻璃球燒烤而吸食濃煙之方式施用安非他命，約每三、五天施用一次。嗣於
    九十年三月二十日凌晨三時許，在雲林縣褒忠鄉○○路與添財路口，為警查獲，
    並扣得海洛因一包（淨重○．二四公克）；另於同年五月八日中午十二時四十分
    許，在雲林縣褒忠鄉○○路一八六巷二五弄三號其住處為警查獲，並扣得海洛因
    一包及一盒（合計淨重○．三二公克）、沾有海洛因成份之殘渣袋二個、注射針
    筒一支、夾鏈袋十個及吸食器一組。
二、案經雲林縣警察局虎尾分局、斗六分局分別報請臺灣雲林地方法院檢察署檢察官
    偵查起訴。
    理  由
一、右開事實，業據被告乙○○於審理中自白不諱，並有扣案之結晶合計淨重○．五
    六公克、沾有海洛因之殘渣袋二個、注射針筒一支、夾鏈袋十個及吸食器一組可
    資佐證。而被告二次為警查獲後所採集之尿液及查扣之結晶，經送驗結果，尿液
    皆發現有嗎啡及安非他命之陽性反應，結晶確屬海洛因無誤，此有雲林縣衛生局
    煙毒尿液檢驗成績書二紙、法務部調查局檢驗通知書三紙在卷可稽，足證被告確
    有連續施用第一級毒品海洛因及第二級毒品安非他命之犯行。又被告前於八十七
    年間因施用毒品案件，經觀察、勒戒後認有繼續施用之傾向，經台灣嘉義地方法
    院以八十七年度毒聲字第三三二號裁定令入戒治處所施以強制戒治，嗣其強制戒
    治成效經評定為合格，由台灣嘉義地方法院裁定停止戒治，並交付保護管束，至
    停止強制戒治付保護管束期滿後，由台灣彰化地方法院檢察署於八十九年三月二
    十四日以八十九年度戒毒偵字第一四號，為不起訴處分確定等情，復有該不起訴
    處分書、台灣雲林地方法院檢察署刑案資料查註紀錄表及本院被告全國前案紀錄
    表附卷足憑。本件事證明確，被告犯行洵堪認定，應依法論科。
二、核被告所為，係犯毒品危害防制條例第十條第一項、第二項之施用第一級毒品及
    第二級毒品罪。被告持有海洛因及安非他命之低度行為，應為嗣後施用之高度行
    為所吸收，不另論罪。其多次施用第一級毒品及第二級毒品犯行，犯罪時間緊接
    ，所犯為犯罪構成要件相同之罪名，顯係基於概括犯意反覆為之，應依刑法第五
    十六條連續犯之規定，論以一罪，並加重其刑。被告前於八十七年間因過失傷害
    案件，經台灣台中地方法院判處有期徒刑六月，並於八十八年十月十四日執行完
    畢，此有台灣雲林地方法院檢察署刑案資料查註紀錄表及台灣高等法院被告全國
    前案紀錄表在卷可按，其前受有期徒刑執行完畢，於五年內再犯本件有期徒刑以
    上之罪，為累犯，應依刑法第四十七條之規定加重其刑。又有二種以上刑之加重
    者，依刑法第七十條之規定，應遞加之。又被告所犯上開二罪，犯意各別，罪名
    有異，應予分論併罰。爰審酌被告年輕力壯，不思進取，沈溺於毒品，不能自拔
    ，雖其犯後坦承犯行，態度良好，但於前案施用毒品案件經不起訴處分後，竟再
    犯本件之罪，顯無悔改之意，一再施用毒品，更可見其意志消沈，品行不佳等一
    切情狀，量處如主文所示之刑，並定其應執行之刑。未查，扣案之海洛因合計淨
    重○．五六公克、沾有海洛因成份之殘渣袋二個，應依毒品危害防制條例第十八
    條第一項前段之規定，宣告沒收銷燬之；扣案注射針筒一支、夾鏈袋十個及吸食
    器一組，為被告所有供其施用毒品之用，已經被告供明在卷，應依刑法第三十八
    條第一項第二款沒收之。
據上論斷，應依刑事訴訟法第二百九十九條第一項前段，毒品危害防制條例第十條第
一項、第二項、第十八條第一項前段，刑法第十一條、第五十六條、第四十七條、第
五十一條第五款、第三十八條第一項第二款，判決如主文。
本案經檢察官甲○○到庭執行職務
中      華      民      國      九十      年      八      月    三十一  日
                                        臺灣雲林地方法院刑事第一庭
                                            法  官
如不服本判決，應於判決送達後十日內，向本院提出上訴狀。（須附繕本）


司法院資訊處製作；財團法人民間司法改革基金會備份。
